【裁判字號】    90,訴,710
【裁判日期】    900806
【裁判案由】    搶奪等
【裁判全文】
臺灣臺南地方法院刑事判決                            九十年度訴字第七一號
    公  訴  人  臺灣台南地方法院檢察署檢察官
    被      告  丙○○
右列被告因竊盜等案件，經檢察官提起公訴（九十年度偵字第四四八八號、九十年度
偵字第五０四八號），本院判決如左：
    主  文
丙○○連續竊盜，累犯，處有期徒刑肆年；又意圖為自己不法之所有，而搶奪他人之
動產，累犯，處有期徒刑壹年，應執行有期徒刑肆年拾月。
    事  實
一、丙○○有多項犯罪前科，最後一次曾因犯恐嚇等罪，經台灣高雄地方法院檢察署
    聲請台灣高雄地方法院定應執行刑為有期徒刑二年八月確定，甫於民國八十九年
    八月二十九日執行完畢，猶不知悔改，仍基於竊盜之概括犯意，意圖為自己不法
    之所有，連續於如附表所示之時間、地點，竊取如附表所示之物。丙○○並另行
    起意，於九十年四月二日二十一時九分許，駕駛其於附表編號十二所示時間、地
    點所竊得之車輛，行經屏東縣潮州鎮台一線千越加油站前，見丁○○獨自坐在車
    牌ＴＬ─六二九二號自小客車內，即打開丁○○所搭乘之自小客車車門，趁丁○
    ○不及防備之際，搶奪丁○○所有抱在身上之皮包一只（內有身分證、健保卡、
    華泰商業銀行提款卡一張、上海銀行信用卡一張、現金新台幣五千八百元、電腦
    記事簿一台、易利信行動電話手機一具）後駕車逃逸。嗣於九十年四月十一日十
    五時三十分許，丙○○騎乘其於附表編號十之時間、地點所竊得之車牌ＭＷＣ─
    三二八號機車，行經台南縣官田鄉○○路與三民路口處時，經警查獲，並起出大
    量贓證物（詳如警製扣押書），而循線查獲上情。
二、案經甲○○、吳素綾訴請台南縣警察局麻豆分局暨屏東縣警察局潮州分局報告台
    灣台南地方法院檢察署檢察官偵查起訴。
    理  由
一、訊據被告丙○○對附表編號一、三、四、七、八、九、十、十一、十二所示之竊
    盜事實及搶奪事實坦承不諱；但否認有附表編號二、五、六所示之竊盜犯行，辯
    稱此部分非其所為云云。惟查，右開事實，業據被害人丁○○及附表所示被害人
    乙○○等人陳述明確，而被告所否認之附表編號二、五、六竊盜部分竟有多數被
    竊物品，係自被告身上起出，並參以被告所為本件竊盜犯行其手法、模式大多相
    同，此外，本件復有贓物認領保管單多紙在卷可稽，事證已甚明確，被告犯行堪
    以認定，其空言否認，無足採信，被告犯行，堪予認定。
二、核被告所為，連續竊取如附表所示之物，係犯刑法三百二十條第一項之竊盜罪；
    搶奪丁○○之財物，係犯刑法第三百二十五條第一項之搶奪罪。被告所為之多次
    竊盜犯行，時間緊接，所犯係構成要件相同之罪名，顯係基於概括之犯意反覆為
    之，應依連續犯之規定論以一罪即連續竊盜罪，並加重其刑。被告所犯附表編號
    十之犯行，係於白天侵入住宅屋內竊盜，所為係犯刑法第三百零六條第一項之侵
    入住宅罪、刑法三百二十條第一項之竊盜罪，所犯上開二罪間，有方法行為、目
    的行為之關係，為牽連犯，應依刑法第五十五條之規定從一重之第三百二十條第
    一項之竊盜罪處斷。被告所犯刑法第三百零六條第一項侵入住宅之犯行，雖起訴
    書僅於附表編號十內敘及「侵入屋內」，而漏未引用刑法第三百零六條第一項之
    條文，惟此部分既有上開之記載，且經告訴人吳素綾表明告訴在案（見麻豆警分
    局二一八四號卷內吳素綾筆錄），仍認已經起訴，本院依法自應予以審究。被告
    所犯上開連續竊盜罪、搶奪罪二罪之間，行為不同，罪名有異，應分論併罰。被
    告前曾犯如事實欄所載之罪，此有刑案資料查註紀錄表在卷可稽，五年內再犯本
    罪，應依累犯之規定遞加重其刑。爰審酌被告素行不良，犯罪之動機、目的、手
    段、所得利益、所生危害、犯罪後態度等一切情狀，分別量處如主文所示之刑，
    並定其應執行之刑，以資懲儆。另公訴人認：「被告恣意竊取他人之財物，顯有
    犯罪之習慣，請依竊盜犯贓物犯保安處分條例第三條第一項規定，於刑之執行前
    ，令入勞動場所強制工作，以資矯正」，固非無見。但被告既於審理中坦白承認
    大部分之犯罪，且本件大部分竊盜之車輛業已尋回返還被害人，本院認處以如主
    文所示之重刑或足收懲儆之效，而無宣告保安處分之必要，一併說明之。
三、據上論斷，應依刑事訴訟法第二百九十九條第一項前段，刑法第五十六條、第三
    百零六條第一項、第三百二十條第一項、第三百二十五條第一項、第五十五條、
    第四十七條、第五十一條第五款、罰金罰鍰提高標準條例第一條前段，判決如主
    文。
本案經檢察官柯怡伶到庭執行職務。
中      華      民      國      九十      年      八    月    六       日
                              臺灣臺南地方法院刑事第一庭
                                    法  官   蘇義洲
右正本證明與原本無異。
如不服本判決，應於判決送達後十日內向本院提出上訴狀( 應附繕本 )。
                                    書記官   岑  玢
中      華      民      國    九十      年      八    月    六       日
附錄本案論罪科刑法條全文：
刑法第三百二十條第一項：意圖為自己或第三人不法之所有，而竊取他人之動產者，
                        為竊盜罪，處五年以下有期徒刑、拘役或五百元以下罰金
                        。
刑法第三百二十五條第一項：
意圖為自己或第三人不法之所有，而搶奪他人之動產者，處六月以上五年
以下有期徒刑。


司法院資訊處製作；財團法人民間司法改革基金會備份。
